【裁判字號】    97,訴,99
【裁判日期】    970325
【裁判案由】    違反槍砲彈藥刀械管制條例
【裁判全文】
臺灣苗栗地方法院刑事判決          97年度訴字第99號
    公 訴 人  臺灣苗栗地方法院檢察署檢察官
    被    告  甲○○
   指定辯護人  陳盈壽律師
上列被告因違反槍砲彈藥刀械管制條例案件，經檢察官提起公訴
（96年度偵字第5095號），本院判決如下：
    主  文
甲○○犯非法持有可發射子彈具有殺傷力之槍枝罪，處有期徒刑
參年陸月，併科罰金新臺幣貳萬元，罰金如易服勞役，以新臺幣
壹仟元折算壹日。扣案之土造轉輪霰彈槍壹枝（槍枝管制編號00
0000 0000 號），沒收之。
       事  實
一、甲○○明知非經許可，不得持有槍砲彈藥刀械管制條例第4
    條所列管之槍砲、子彈，竟於民國95年1 月間某日，在新竹
    市○○路某舞廳，向真實姓名年籍不詳綽號「阿德」之成年
    男子，以新臺幣（下同）15萬元之代價，購買具殺傷力之土
    造轉輪霰彈槍（起訴書誤載為屬獵槍）1 枝（槍枝管制編號
    ：0000000000）及霰彈2 顆，並自此持有上開槍彈。嗣於96
    年10月23日21時40分許，在苗栗縣頭份鎮○○里○○街6 號
    絕色誘惑傳播公司前，甲○○因友人黃國禎（尚未起訴）毆
    打絕色誘惑傳播公司之坐檯陪酒服務生，而與絕色誘惑傳播
    公司之負責人乙○○等人發生衝突，遂取出上開土造轉輪霰
    彈槍對空鳴槍2 發，部分霰彈擊中新立街6 號鐵捲門，形成
    彈孔。警方並循線於96年10月29日9 時30分許，經甲○○同
    意，前往其居住之苗栗縣頭份鎮○○里○段176 號愛伊堡汽
    車旅館103 號房內搜索，並扣得上開土造轉輪霰彈槍1 枝，
    及在槍擊現場另扣得已擊發之彈殼2 顆、彈頭1 顆，始查獲
    上情。
二、案經苗栗縣警察局頭份分局報請臺灣苗栗地方法院檢察署檢
    察官偵查起訴。
    理  由
一、證據能力有無之判斷：
    被告、辯護人及檢察官對於後述證據之證據能力均不爭執，
    依刑事訴訟法第159 條之5 規定，均有證據能力，合先敘明
    。
二、實體方面：上開事實，業據被告甲○○於警詢、偵查及本院
    審理中坦白承認（見偵查卷第159 頁；本院卷第20頁。其並
    攜帶查獲之土製霰彈槍，在證人黃國禎與絕色誘惑傳播公司
    紛爭中，公然持之於對空鳴槍，部分霰彈擊中新立街6 號鐵
    捲門，形成彈孔一情，核與證人黃國禎於警詢中之證述（偵
    查卷第38-46 頁）情節相符，亦有現場照片12張（偵卷第
    118-123 頁）、現場圖1 張（偵卷頁13 3）及查扣之土造轉
    輪霰彈槍1 枝及已擊發之彈殼2 顆、彈頭1 顆扣案可資佐證
    ，而該槍枝及彈殼、彈頭經送內政部警政署刑事警察局鑑驗
    結果，「送鑑土造霰彈槍壹 枝（槍枝管制編號000000
    0000 號） ，認係土造轉輪霰彈槍，擊發功能正常，可供擊
    發口徑12GAUGE 制式霰彈使用，認具殺傷力。」及「一、扣
    案現場拾獲之彈殼貳顆，經送鑑定後，確認係霰彈內之杯狀
    物。二、送鑑彈頭壹顆，認係口徑9mm 制式銅包衣彈頭，其
    上具刮痕。」等語，有內政部警政署刑事警察局96年12月19
    日刑鑑字第0960 166658 號槍彈鑑定書及96年11月14日刑鑑
    字第09601666 60 號槍彈鑑定書各1 份附卷可稽（偵卷第16
    4-168 頁），足認被告甲○○上開自白與事實相符，堪予採
    信。另從上開鑑定書知道上開土造轉輪霰彈槍係屬非法持有
    可發射子彈具有殺傷力之槍枝，並非「獵槍」，起訴書認為
    是獵槍，應與上開鑑定書之鑑定結果不符，附此說明。
三、論罪科刑之法律依據：
    (1)核被告所為，係違反槍砲彈藥刀械管制條例第8 條第4項
      之非法持有可發射子彈具有殺傷力之槍枝罪及同條例第12
      條第4 項之非法持有子彈罪。
    (2)被告於同一時地，同時持有前開具有殺傷力之土造轉輪霰
      彈槍1 把、霰彈2 顆，及同時持有霰彈2 顆，均係以一行
      為而觸犯上開二罪名，為想像競合犯，應依刑法第55條規
      定論以較重之非法持有土造轉輪霰彈槍枝罪處斷。
    (3)爰審酌被告73年9 月27日生，為在學之學生，及明知槍砲
      彈藥刀械管制條例第4 條規定之槍砲、彈藥，非經中央主
      管機關許可，不得製造、販賣、運輸、轉讓、出租、出借
      、持有、寄藏或陳列，以避免危害人身安全及社會秩序至
      鉅，仍以身試法，在舞廳以15萬元價格購買而非法持有霰
      彈1 枝及霰彈2 顆，並攜帶在外，公然持之於射擊絕色誘
      惑傳播公司之鐵捲門，在鐵捲門形成彈孔，核其持有情節
      行為較一般單純持有槍彈為重，兼衡被告犯罪動機、目的
      、手段、所生危害，及犯後坦白承認等一切情狀，量處如
      主文所示之刑，並諭知罰金如易服勞役之折算標準，以示
      懲儆。按未經許可持有手槍，其持有之繼續，為行為之繼
      續，亦即一經持有手槍，罪已成立，但其完結須繼續至持
      有行為終了時為止。其間法律縱有變更，然其行為既繼續
      實施至新法施行以後，即與犯罪後法律有變更之情形不同
      ，不生新舊法比較適用之問題（最高法院95年度台上字第
      2250號裁判要旨），因此被告上開所犯非法持有土造霰彈
      槍枝、非法持有罪，其犯罪行為之時間，自95年1 月間已
      繼續至96年4 月24日以後，自無適用95年7 月1 日修訂之
      刑法及中華民國九十六年罪犯減刑條例減刑之問題，附此
      敘明。
四、扣案具殺傷力之土造轉輪霰彈槍1 枝（槍枝管制編號000000
    0000號），係槍砲彈藥刀械管制條例第4 條第1 項第1 款所
    定之槍，屬違禁物，不問屬於犯人與否，依刑法第38條第1
    項第1 款規定，宣告沒收。至扣案之彈殼2 顆，因已不具殺
    傷力，爰均不予宣告沒收，併予敘明。
五、應適用法條：
   (1)刑事訴訟法第299 條第1 項前段。
   (2)槍砲彈藥刀械管制條例第8 條第4 項、第12條第4 項。
   (3)刑法第11條前段、第55條、第42條第3 項、第38條第1項
     第1 款。
本案經檢察官林映姿到庭執行職務。
中    華    民    國    97    年    3     月    25    日
                  刑事第三庭      審判長法  官  柳章峰
                                        法  官  呂曾達
                                        法  官  張珈禎
以上正本證明與原本無異。
如不服本判決，應於判決送達後10日內向本院提出上訴狀（應抄
附繕本），其未敘述上訴理由者，應於上訴期間屆滿後20日內補
提理由書狀於本院，上訴於臺灣高等法院臺中分院。
                                        書記官  黃雅琦
中    華    民    國    97    年    3     月    25    日
附錄本案論罪科刑法條全文：
槍砲彈藥刀械管制條例第8條
未經許可，製造、販賣或運輸鋼筆槍、瓦斯槍、麻醉槍、獵槍、
空氣槍或第4條第1項第1款所定其他可發射金屬或子彈具有殺傷
力之各式槍砲者，處無期徒刑或5年以上有期徒刑，併科新臺幣1
千萬元以下罰金。
未經許可，轉讓、出租或出借前項所列槍枝者，處5年以上有期
徒刑，併科新臺幣1千萬元以下罰金。
意圖供自己或他人犯罪之用，而犯前二項之罪者，處無期徒刑或
7年以上有期徒刑，併科新臺幣1千萬元以下罰金。
未經許可，持有、寄藏或意圖販賣而陳列第1項所列槍枝者，處3
年以上10年以下有期徒刑，併科新臺幣700萬元以下罰金。
第1項至第3項之未遂犯罰之。
槍砲彈藥刀械管制條例第12條
未經許可，製造、販賣或運輸子彈者，處1年以上7年以下有期徒
刑，併科新台幣500萬元以下罰金。
未經許可，轉讓、出租或出借子彈者，處6月以上5年以下有期徒
刑，併科新台幣300萬元以下罰金。
意圖供自己或他人犯罪之用，而犯前二項之罪者，處3年以上10
年以下有期徒刑，併科新台幣700萬元以下罰金。
未經許可，持有、寄藏或意圖販賣而陳列子彈者，處5年以下有
期徒刑，併科新台幣300萬元以下罰金。
第1項至第3項之未遂犯罰之。


司法院資訊處製作；財團法人民間司法改革基金會備份。
